臺灣雲林地方法院刑事協商判決
109年度訴字第228號
公  訴  人  臺灣雲林地方檢察署檢察官
被      告  陳有安



            王姿敏


            劉旭斌


上三人共同
選任辯護人  林重仁律師
應沒收財產
所  有  人  聖得建設有限公司

代  表  人  陳有安
上列被告因違反稅捐稽徵法案件，經檢察官提起公訴（107年度
偵字第5642號、第7651號）後，聲請本院改依協商程序而為判決
，本院合議庭認為適當，裁定由受命法官獨任進行協商程序，並
判決如下：
    主      文
【陳有安】所犯罪名及宣告刑，詳如附表編號1至3「罪名及宣告
刑」欄所示。應執行有期徒刑壹年陸月。緩刑參年，並應於本判
決確定之日起壹年內向公庫支付新臺幣壹佰萬元。
【王姿敏】所犯罪名及宣告刑，詳如附表編號1至3「罪名及宣告
刑」欄所示。不得易科罰金部分，應執行有期徒刑壹年壹月。均
緩刑貳年，並應於本判決確定之日起陸個月內向公庫支付新臺幣
伍拾萬元。
【劉旭斌】所犯罪名及宣告刑，詳如附表編號1至2「罪名及宣告
刑」欄所示。應執行有期徒刑拾壹月，如易科罰金，以新臺幣壹
仟元折算壹日。緩刑貳年，並應於本判決確定之日起陸個月內向
公庫支付新臺幣壹佰萬元。
【聖得建設有限公司】因陳有安之違法行為而取得之財產上利益
新臺幣壹仟柒佰陸拾捌萬捌仟柒佰元沒收，於全部或一部不能沒
收或不宜執行沒收時，追徵其價額。
    事實及理由
一、本案犯罪事實、證據及應適用法條，除證據部分補充「被告
    陳有安、王姿敏、劉旭斌於本院準備程序時之自白」外，餘
    均引用如附件起訴書之記載。
二、本案被告3人已認罪，經檢察官、被告3人及其等辯護人於審
    判外達成協商合意，其合意內容如判決主文所示。上開協商
    合意並無刑事訴訟法第455條之4第1項所列情形之一，檢察
    官聲請改依協商程序而為判決，本院爰不經言詞辯論，於協
    商合意範圍內為協商判決。
三、附記事項：
　㈠被告3人行為後，刑法第214條固於民國108年12月25日修正公
    布，並於同年月27日生效施行，然該次修正僅係將罰金刑刑
    度修正為「1萬5千元以下」，與修正前之罰金刑，依刑法施
    行法第1條之1第2項前段規定提高後之刑度，並無差異，是
    被告3人所涉刑法第214條使公務員登載不實罪之法定刑度並
    未修正，且實質上並無法律效果及行為可罰性範圍之變更，
    自無新舊法比較之問題，應逕適用裁判時法，在此說明。
  ㈡按財產可能被沒收之第三人得於本案最後事實審言詞辯論終
    結前，向該管法院聲請參與沒收程序；第三人未為第一項聲
    請，法院認有必要時，應依職權裁定命該第三人參與沒收程
    序。但該第三人向法院或檢察官陳明對沒收其財產不提出異
    議者，不在此限，刑事訴訟法第455條之12第1項、第3項定
    有明文。查本案聖得建設有限公司為財產遭沒收之第三人，
    本應依上開規定令其參與本案之沒收程序，然因聖得建設有
    限公司之代表人陳有安已向本院陳明該公司對於犯罪所得進
    行沒收一事，不提出異議等語（見本院卷二第197頁），揆
    諸前述之說明，爰依刑事訴訟法第455條之12第3項但書之規
    定，不予裁定聖得建設有限公司參與本案沒收程序，並逕予
    宣告沒收聖得建設有限公司所取得之本案犯罪所得，聖得建
    設有限公司已於110年1月29日繳納新臺幣500萬元予公庫（
    見臺灣雲林地方檢察署110年度蒞扣字第1號卷附贓證物款收
    據），於本案判決執行時，自應就該實際繳納部分予以扣除
    ，併予敘明。
四、應適用之法條：
    刑事訴訟法第455條之2第1項、第455條之4第2項、第455條
    之8、第454條第2項，稅捐稽徵法第41條，刑法第11條前段
    、第28條、第214條、第55條、第41條第1項、第8項、第51
    條第5款、第74條第1項第1款、第2項第4款、第38條之1第2
    項第2款、第3項，刑法施行法第1條之1第1項，判決如主文
    。
五、協商判決原則上不得上訴。但有刑事訴訟法第455條之4第1
    項第1款「於本訊問程序終結前，被告撤銷協商合意或檢察
    官撤回協商聲請者」；第2款「被告協商之意思非出於自由
    意志者」；第4款「被告所犯之罪非第455條之2第1項所定得
    以協商判決者」；第6款「被告有其他較重之裁判上一罪之
    犯罪事實者」；第7款「法院認應諭知免刑或免訴、不受理
    者」情形之一，或協商判決違反同條第2項「法院應於協商
    合意範圍內為判決；法院為協商判決所科之刑，以宣告緩刑
    或2年以下有期徒刑、拘役或罰金為限」等規定者（以上均
    簡稱但書情形）外，不在此限（即有但書情形，依法仍得上
    訴）。
六、本件如有上述但書情形，且不服本判決時，得自收受判決送
    達之日起20日內，向本院提出上訴狀（須附繕本），上訴於
    第二審法院。
本案經檢察官黃立夫提起公訴；檢察官李松諺、蔡少勳到庭執行
    職務。
中　　華　　民　　國　　110 　年　　3 　　月　　31　　日
                  刑事第二庭  法  官   簡鈺昕
以上正本證明與原本無異。                                                              書記官  林芳宜            
中　　華　　民　　國　　110 　年　　3 　　月　　31　　日
附錄本案論罪科刑法條全文：
稅捐稽徵法第41條
納稅義務人以詐術或其他不正當方法逃漏稅捐者，處5年以下有
期徒刑、拘役或科或併科新臺幣6萬元以下罰金。
中華民國刑法第214條
明知為不實之事項，而使公務員登載於職務上所掌之公文書，足
以生損害於公眾或他人者，處3年以下有期徒刑、拘役或1萬5千
元以下罰金。
附表：
編號 犯罪事實 罪名及宣告刑 1 起訴書犯罪事實一㈠ 【陳有安】共同犯稅捐稽徵法第四十一條之逃漏稅捐罪，處有期徒刑壹年貳月。 【王姿敏】共同犯稅捐稽徵法第四十一條之逃漏稅捐罪，處有期徒刑拾月。 【劉旭斌】共同犯稅捐稽徵法第四十一條之逃漏稅捐罪，處有期徒刑陸月，如易科罰金，以新臺幣壹仟元折算壹日。 2 起訴書犯罪事實一㈡ 【陳有安】共同犯稅捐稽徵法第四十一條之逃漏稅捐罪，處有期徒刑壹年。 【王姿敏】共同犯稅捐稽徵法第四十一條之逃漏稅捐罪，處有期徒刑捌月。 【劉旭斌】共同犯稅捐稽徵法第四十一條之逃漏稅捐罪，處有期徒刑伍月，如易科罰金，以新臺幣壹仟元折算壹日。 3 起訴書犯罪事實一㈢ 【陳有安】共同犯稅捐稽徵法第四十一條之逃漏稅捐罪，處有期徒刑捌月。 【王姿敏】共同犯稅捐稽徵法第四十一條之逃漏稅捐罪，處有期徒刑陸月，如易科罰金，以新臺幣壹仟元折算壹日。